【裁判字號】    95,交聲,90
【裁判日期】    950308
【裁判案由】    違反道路交通管理處罰條例聲明異議
【裁判全文】
臺灣士林地方法院交通事件裁定          95年度交聲字第90號
原處分機關  臺北市交通事件裁決所
異議人  即
受處分  人  旭盛電子股份有限公司
代  表  人  賴建良
上列異議人即受處分人因違反道路交通管理處罰條例案件，對於
臺北市交通事件裁決所中華民國95年1 月16日所為之裁決（原處
分案號：北市裁二字第裁22-AD0000000號、北市裁二字第裁22-A
W0000000號），聲明異議，本院裁定如下：
    主  文
異議駁回。
    理  由
一、按汽車停車時應依停車時間、位置、方式及車種如公路或警
    察機關有特別規定時，應依其規定，道路交通安全規則第11
    2 條第1 項第16款定有明文。次按汽車駕駛人停車時，停車
    時間、位置、方式、車種不依規定者，處新臺幣（下同）60
    0 元以上1,200 元以下罰鍰，道路交通管理處罰條例第56條
    第1 項第9 款亦有明文。
二、本件受處分人即異議人旭盛電子股份有限公司所有之車號96
    85 -DB號車輛於民國94年11月2 日下午3 時31分、94年11月
    11日上午10時4 分在臺北市○○路99號前（即臺北市○○路
    與東華街一段路口），占用貨車專用卸貨停車格，不依規定
    之位置停車，為臺北市政府警察局北投分局以拍照方式採證
    ，並以異議人即受處分人所有之上開自用小客車機車違反道
    路交通管理處罰條例第56條第1 項第9 款規定之行為掣單舉
    發，嗣異議人即受處分人到案申訴，經原處分機關函請原舉
    發單位調查結果，仍認受處分人所有之車號9685 -DB號車停
    車車種不依規定，原處分機關乃於94年1 月16日依道路交通
    管理處罰條例第56條第1 項第9 款及違反道路交通管理事件
    統一裁罰基準表之規定，各分別裁處罰鍰600 元（原處分案
    號：北市裁二字第裁22-AD0000000號、北市裁二字第裁22-A
    W0000000 號）。
三、聲明異議意旨略以：異議人即受處分人所有之上開自用小客
    車確有時上開時、地停放於卸貨停車格之情事，惟係因國外
    光碟包裝訂單激增；且有些時候係一卸完貨就駛離該車格位
    ，有些時候則有超時停放之情形。異議人即受處分人所有之
    上開自用小客車係被誤為非貨車始遭開單，且此次舉發照片
    均未附停放於該停車格位已超出30分鐘證據之舉發照片，舉
    發顯有錯誤，爰依法異議，請求撤銷原處分云云。
四、經查，異議人即受處分人所有之前開車輛確於前開時、地停
    放於臺北市○○路99號前（即臺北市○○路與東華街一段路
    口）之貨車裝卸貨專用停車格位（以下簡稱：本案貨車裝卸
    貨專用停車格），除據異議人即受處分人所不爭執以外，且
    有舉發照片4 幀存卷可按，異議人即受處分人所有之前開車
    輛，於上開時、地停用本案貨車裝卸貨專用停車格位之事實
    ，可以認定。
五、按本案貨車裝卸貨專用停車格係臺北市政府停車管理處於92
    年7 月15日依該處92年4 月30日北市停一字第09232351000
    號函設置，自93年4 月16日起納入收費管理（該處93年3 月
    29日北市停三字第093321 56600號函公告）；且查，本案貨
    車裝卸貨專用停車格業經納入收費管理，其使用限制為：(一)
    限裝卸貨使用、(二)每次限停20分鐘、(三)限標誌牌標示貨車圖
    樣貨車使用、(四)使用時間為上午7 時至下午20時、(五)停車費
    率每次30元，收費時間為星期一至星期六等，此有臺北市停
    車管理處95年2 月20日北市停一字第09530746300 號函在卷
    可稽。再查，本案貨車裝卸貨專用停車格旁所設標誌牌，業
    已明確揭露上開管制事項有關資訊，包括「P 」表示「停車
    」標誌，且註明「貨車裝卸專用停車區」，並繪製「貨車」
    圖樣，限該貨車圖樣貨車使用（詳如附件照片所示），並且
    以中、英文分別註記限停時間、計次停車費率、收費時間等
    項，駕駛人即應依上開標誌使用本案貨車裝卸專用停車格。
    異議人即受處分人固以前揭情詞置辯，其上開車輛且登記為
    「自用小貨車」無誤，有其行照1 紙在卷可稽。惟依卷存照
    片所示，占用本案貨車裝卸貨專用停車格位之車號9685-D B
    號車，顯與上開標誌所示之「貨車」圖樣不符，自不得占用
    本案專用貨車格位。異議人另又辯稱伊實際上確以該車收送
    光碟片等貨品至附近之代工家庭，以其實際上有送貨事實，
    執詞置辯。惟揆之本案專用貨車停車格位限定特定貨車圖樣
    貨車使用之意旨，當係以該等圖樣貨車以其載貨量、所載運
    貨品數量及重量、種類，無從期待駕駛人另尋車位停放，再
    遠途搬送載送之貨品，致常有違規停車情事，影響往來交通
    之流暢。依上開意旨，異議人所辯更徵該車號9685-DB 號車
    輛顯非本案貨車裝卸貨專用停車格位預設之停用車輛，是異
    議人所有之車號9685-DB 號車占用該本案貨車裝卸貨專用停
    車格位，既與管制規定有所未合，本件異議人確有前述交通
    違規之事實至為明確，從而原處分機關援引道路交通管理處
    罰條例第56條第1 項第9 款規定，各就異議人即受處分人所
    有之車號9685 -DB號車輛分別於民國94年11月2 日下午3 時
    31分、94年11月11日上午10時4 分許，2 次占用本案貨車裝
    卸貨專用停車格位之違規事實，均依道路交通管理處罰條例
    第56條第1 項第9 款、違反道路交通管理事件統一裁罰基準
    及處理細則第43條、第44條、第61條規定，分別裁處罰鍰新
    臺幣600 元，核無不當。本件聲明異議為無理由，應予駁回
    。
據上論斷，應依道路交通案件處理辦法第19條，裁定如主文。
中    華    民    國    95    年    3    月    8     日
                  交通法庭法  官  許辰舟
以上正本證明與原本無異
如不服本裁定應於送達後5日內向本院提出抗告狀
                          書記官  洪忠改
中    華    民    國    95    年    3    月    8     日


司法院資訊處製作；財團法人民間司法改革基金會備份。
